# 债券的期初摊余成本，发行方和购买方会不一样吗

提问人：原来你就在这里 时间：2015-10-10 15:27:51
请问各位老师：债券的发行方和购买方，在确认期初摊余成本的时候，会有不一样的情况吗？ 比如，某股份有限公司于 2014 年 1 月 1日发行 3 年期，每年 1 月 1 日付息、到期一次还本的公司债券，债券面值为 200 万元，票面年利率为5%，实际年利率（市场利率）为6%，发行价格为196.65万元，另支付发行费用 2 万元。
那么发行方确认的期初摊余成本是194.65，购买方以发行价格购入，购买方的期初摊余成本是不是就应该为196.65？

回答人：chenyiwei
因为摊余成本是在初始成本基础上调整得到的，而双方计入各自初始成本的发行费用和相关税费等可能并不一致，因此即使该批债券是在初始发行时即购入并一直持有的，发行方和投资方在同一时点的摊余成本也可能有差异。